【裁判字號】    99,易,281
【裁判日期】    990824
【裁判案由】    贓物等
【裁判全文】
臺灣基隆地方法院刑事判決               99年度易字第281號
公  訴  人  臺灣基隆地方法院檢察署檢察官
被      告  己○○
上列被告因竊盜等案件，經檢察官提起公訴（九十九年度偵字第
一八五三、一九四五、二○九○、二三○○、二五六五、二七四
六號）及追加起訴（九十九年度偵字第二八九四、二九七六號）
，被告於準備程序中先就被訴事實均為有罪之陳述，本院於聽取
當事人之意見後，裁定進行簡式審判程序，判決如下：
    主  文
己○○所犯附表【壹】「本院判處之罪刑」欄所示之罪，均累犯
，各處附表【壹】「本院判處之罪刑」欄所示之刑。應執行有期
徒刑貳年陸月，扣案鑰匙貳支及捲揚機壹臺均沒收。
    事  實
一、己○○前因強盜及施用第二級毒品案件，分別經臺灣高等法
    院及本院判處有期徒刑七年及五月確定，再經本院裁定應執
    行有期徒刑七年四月確定，嗣因中華民國九十六年罪犯減刑
    條例施行，上開施用第二級毒品罪部分，再經本院裁定減其
    宣告刑二分之一，並與上開強盜罪部分定應執行有期徒刑七
    年二月確定，於民國九十七年十二月五日假釋出監，九十八
    年九月十五日縮刑期滿未經撤銷假釋，其未執行之刑以已執
    行論而執行完畢。詎又基於意圖為自己不法所有之竊盜犯意
    及損壞他人之物之犯意，分別於附表【壹】犯罪時間及地點
    ，以附表【壹】所列犯罪方式，竊取及損壞如附表【壹】所
    列被害人之財物，而於附表【壹】查獲情況為警查獲。
二、案經基隆市警察局第二、三、四分局、癸○○訴由臺北縣政
    府警察局瑞芳分局分別報請暨臺灣基隆地方法院檢察署檢察
    官自動檢舉偵查起訴。
    理  由
一、程序事項
    按刑事案件於第一審辯論終結前，得就與本案相牽連之犯罪
    ，追加起訴，刑事訴訟法第二百六十五條第一項定有明文；
    而所謂相牽連之案件，則係指刑事訴訟法第七條所列之：一
    、一人犯數罪者。二、數人共犯一罪或數罪者。三、數人同
    時在同一處所各別犯罪者。四、犯與本罪有關係之藏匿人犯
    、湮滅證據、偽證、贓物各罪者。又追加起訴之目的既係為
    求訴訟經濟，則其究否相牽連之案件，當應從起訴形式而為
    觀察。查公訴人係以一人犯數罪為由，於本院原所受理九十
    九年度易字第二八一號被告己○○等人竊盜等案件（下稱前
    案）於第一審言詞辯論終結前，以追加起訴書追加起訴被告
    己○○另案竊盜罪嫌，自其追加起訴之形式及程序觀察，與
    刑事訴訟法第七條第一款所指「一人犯數罪」之要件及同法
    第二百六十五條第一項之「於第一審言詞辯論終結前」規定
    相符。從而，本件此部分之追加起訴程序應屬合法。
二、實體事實之認定
    如附表【壹】所列犯罪事實，除有被告於警詢、檢察官偵訊
    、本院準備及審判程序之自白外，尚有附表【壹】證據欄所
    列證人即被害人壬○○、丑○○、子○○、丁○○、庚○○
    、午○○、辛○○、戊○○、乙○○、卯○○、丙○○、辰
    ○○於警詢、被害人戊○○於警詢及檢察官偵訊、告訴人癸○○於警詢、同案被告未○○、申○○於警詢及檢察官偵訊
    時之證述、卷附內政部警政署刑事警察局鑑定書、監視錄影
    畫面翻拍及警方蒐證照片、贓物認領保管單、基隆市警察局
    及臺北市（縣）政府警察局車輛協尋及尋獲電腦輸入單、車
    籍查詢基本資料、失車案件基本資料詳細畫面報表在卷可參
    ，及扣案鑰匙二支、捲揚機一臺可資佐證，本案事證明確，
    被告犯行洵堪認定，應依法論科。
三、論罪科刑
  (一)按刑法第三百二十一條第一項第三款之攜帶兇器竊盜罪，係
    以行為人攜帶兇器竊盜為其加重條件，此所謂兇器，其種類
    並無限制，凡客觀上足對人之生命、身體、安全構成威脅，
    具有危險性者均屬之，且祇須行竊時攜帶此種具有危險性之
    兇器為已足，並不以攜帶之初有行兇之意圖為必要，亦不以
    使用為必要（最高法院七十九年臺上字第五二五三號判例、
    九十二年度臺上字第三六六九號判決意旨可資參照）。又刑
    法上所謂結夥三人以上係指有共同犯罪之故意，結為一夥而
    言，把風行為，在排除犯罪障礙，助成犯罪之實現，在合同
    意思範圍內分擔犯罪行為之一部，故亦係共同正犯而應計入
    結夥之內（最高法院七十二年度台上字第三二○一號判決意
    旨可資參照）。查被告持以為附表【壹】編號三行竊之十字
    型起子雖未扣案，惟該工具既可持以取下車牌，足見其係屬
    前端尖銳、質地堅硬之器具，倘持以揮擊他人，顯足以傷害
    人之生命、身體及安全，客觀上具有相當危險性，自屬兇器
    無疑。又被告與同案被告未○○、寅○○所為附表【壹】編
    號十一之竊盜犯行，縱有其中一人係在旁把風或甚至在車上
    接應，揆諸前揭說明，仍屬共同正犯而應計入結夥之內。是
    核被告如附表【壹】所為，係犯刑法第三百二十條第一項之
    竊盜罪（編號一、二、四、五、六、七、八、九、十、十二
    、十三、十四、十五）、同法第三百二十一條第一項第三款
    之攜帶兇器竊盜罪（編號三）、同法第三百二十一條第二項
    、第一項第四款之結夥三人以上竊盜未遂罪（編號十一）及
    同法第三百五十四條之損壞他人之物罪（編號十一）。
  (二)公訴意旨認被告如附表【壹】編號十一之竊盜部分係涉犯刑
    法第三百二十條第第三項、第一項之竊盜未遂罪，尚有未合
    ，惟與本院前揭認定之結夥三人以上竊盜未遂罪，二者社會
    基本事實同一，且經本院於歷次準備及審判程序告知其上開
    罪名（本院卷第二五、六四、七一、八六、一一八、一三四
    頁），對其防禦權不生不利之影響，本院自應變更起訴法條
    予以審究。
  (三)被告與同案被告未○○就附表【壹】編號六之竊盜犯行，被
    告與同案被告未○○及寅○○就附表【壹】編號十一之竊盜
    犯行，分別有犯意聯絡及行為分擔，均為共同正犯。
  (四)被告所為如附表【壹】所列十五件竊盜犯行及一件損壞他人
    之物犯行間，犯意各別，行為互殊，應予分論併罰。
  (五)被告有如事實欄一所載之刑案前科及有期徒刑執行記錄，有
    臺灣基隆地方法院檢察署刑案資料查註紀錄表及臺灣高等法
    院被告前案紀錄表在卷為憑，其於有期徒刑執行完畢後五年
    內，故意再犯本案有期徒刑以上之各罪，均為累犯，俱應依
    法加重其刑。
  (六)被告所為附表【壹】編號十一之竊盜犯行，已著手實行竊盜
    犯罪行為而不遂，為未遂犯，爰依法按既遂犯之刑度減輕之
    ，並先加後減之。
  (七)又被告所為如附表【壹】編號七、十二及十四之竊盜犯行，
    其於有偵查犯罪職權之公務員發覺或有確切根據而合理懷疑
    係被告所為前，即主動向司法警察自承該部分犯罪，嗣並接
    受本案裁判，有其警詢筆錄及附表【壹】編號七、十二及十
    四之證據欄所列之警察機關刑事案件報告書可憑，符合刑法
    第六十二條前段自首規定之要件，公訴檢察官亦同此見解（
    本院卷第七三至七四頁），爰依法就其各該自首部分減輕其
    刑，且俱先加後減之。
  (八)爰審酌被告前有強盜、施用毒品及竊盜前科，有臺灣高等法
    院被告前案紀錄表在卷可參，素行非佳，其正當壯年，不思
    以正當途徑獲取財物，反而一再竊取他人之財物，殊不足取
    ；惟其行竊手段平和，事後對所犯均坦認不諱，態度尚可，
    其所行竊財物之價值及部分業經警返還被害人，兼衡其家庭
    狀況、智識程度等一切情狀，分別量處如主文所示之刑，並
    考量其罪數及公訴檢察官科刑範圍之意見等因素，酌定其應
    執行之刑。
  (九)起訴書雖請求對被告併予宣付強制工作之保安處分，惟按保
    安處分係針對受處分人將來之危險性所為之處置，以達教化
    、治療之目的，為刑罰之補充制度。我國現行刑法採刑罰與
    保安處分雙軌制，係在維持行為責任之刑罰原則下，為協助
    行為人再社會化之功能，以及改善行為人潛在之危險性格，
    期能達成根治犯罪原因、預防犯罪之特別目的。是保安處分
    中之強制工作，旨在對嚴重職業性犯罪及欠缺正確工作觀念
    或無正常工作因而犯罪者，強制其從事勞動，學習一技之長
    及正確之謀生觀念，使其日後重返社會，能適應社會生活。
    竊盜犯贓物犯保安處分條例第三條第一項規定，即係本於保
    安處分應受比例原則之規範，使保安處分之宣告，與行為人
    所為行為之嚴重性、行為人所表現之危險性及對於行為人未
    來行為之期待性相當之意旨而制定，而由法院視行為人之危
    險性格，決定應否令入勞動處所強制工作，以達預防之目的
    （最高法院九十一年度臺上字第四六二五號刑事判決意旨參
    照）。且按刑法上之習慣犯，與累犯連續犯之性質有別，必
    須有具體之事實，足資證明行為人有犯罪之惡習及慣行，始
    有習慣犯規定之適用，並非一有累犯或連續犯之情形，即可
    認為有犯罪之習慣（最高法院五十四年度臺上字第三○四一
    號判決意旨參照）。查本案被告於本案犯行前，雖曾二度因
    竊盜案件而經法院判處罪刑及執行完畢，然此已係八十三年
    及八十九年間之前科；又被告罹患精神分裂症疾病，有身心
    障礙手冊及三軍總醫院附設基隆民眾診寮服務處診斷證明書
    影本附卷可參（九十九年度聲字第七一八號卷〈下稱具保聲
    請卷〉第二至三頁），被告雖於本院訊問時表示：伊家裡在
    賣牛仔褲服飾，但是生意不好，伊因為沒錢繳兒子學費及健
    保費，所以行竊，伊知道伊不對，伊之前一直在三軍總醫院
    附設基隆民眾診寮服務處看診，並持續服用醫師處方藥物，
    伊中斷用藥時，會有幻聽症狀，會聽到他人在罵伊，至其本
    案竊車犯行，大部分係代步，有時候要去載一些可以偷的東
    西，汽車開到沒有油時，就隨意棄置路旁，伊本案犯行與其
    精神疾病無關等語（本院卷第三十、九八頁），併觀察其歷
    次訊問、準備及審判程序之問答狀況，以及其行竊過程及方
    式，可知其並非因精神障礙而致其辨識行為違法或依其辨識
    而行為之能力降低致為本案犯罪；然因必須持續服用藥物，
    是其在押期間，即由臺灣基隆看守所代為前往三軍總醫院附
    設基隆民眾診寮服務處取藥，俾其持續治療以利控制病情，
    有臺灣基隆看守所九十九年七月十三日基所戒字第○九九○○○二一五二號函及本院公務電話紀錄（具保聲請卷第二三
    頁、本院卷第一三二之二頁）附卷可參，可見其原非無業，
    尚有精神疾病須持續治療控制病情。又被告本案所為十五件
    竊盜犯行，其中有三件係其主動向警察機關自首方才查獲，
    可見被告並非毫無悔過之意，而尚難無視於此，遽謂被告有
    必應施以強制工作之保安處分始足改善之潛在危險性格。再
    者，本院對被告前揭量定之應執行刑，就竊盜犯罪而言，已
    難謂輕，應可期待其在此刑罰處遇之下，復歸於社會。本院
    因認尚無對被告併予諭知強制工作之必要，附此敘明。
  (十)沒收
  1.臺灣基隆地方法院檢察署九十九年度證字第六二四號扣押物
    品清單所列扣案鑰匙一支，係被告所有供其為附表【壹】編
    號四、六之竊盜犯罪所用之物；又臺灣基隆地方法院檢察署
    九十九年度證字第一二三七號扣押物品清單所列扣案鑰匙一
    支，係被告所有供其為附表【壹】編號五之竊盜犯罪所用之
    物；另臺灣基隆地方法院檢察署九十九年度證字第一二三七
    號扣押物品清單所列扣案捲揚機一臺，則係被告所有供其為
    附表【壹】編號十一之竊盜犯罪所用之物，業據其於本院審
    判程序供述明確（本院卷第一三五至一三六頁），爰依法在
    其上開各罪部分併予宣告沒收。
  2.臺灣基隆地方法院檢察署九十九年度證字第七七六號扣押物
    品清單所列捲揚機、電鑽、砂輪切割機、發電機各一臺均係
    被告所有之物，三九八六－ＤＧ號車牌二面係被告自他人報
    廢車輛所摘取；臺灣基隆地方法院檢察署九十九年度證字第
    一二三七號扣押物品清單所列汽車輪胎四個係同案被告寅○○所有之物，MOTOROLA廠牌及NEC 廠牌行動電話各一支分別
    係同案被告未○○及被告所有之物，Ｅ三－九八五九號及七
    Ｔ－七七五三號車牌各二面亦係被告自他人報廢車輛所摘取
    ；另基隆市警察局第四分局於九十九年五月二十六日凌晨，
    在證人巳○○經尋獲之車號○二三五－ＥＳ號自用小客車內
    查扣之棉質手套一雙、汽油桶一只、銼刀、玻璃刀、Ｔ型扳
    手、六角扳手各一支及機車鑰匙一串，均為被告所有之物，
    惟均與附表【壹】所列犯行無涉，業據被告於本院審判程序
    供述明確（本院卷第七二、一三五至一三六頁），且非違禁
    物，自無沒收之依據。
  3.至供被告為附表【壹】編號二、七、九、十二及十四之竊盜
    犯行所用之鑰匙、編號三之竊盜犯行所用之十字型起子，因
    均未據扣案，復無證據顯示係違禁物，為避免將來執行之困
    難，爰不併為沒收之諭知。
據上論斷，應依刑事訴訟法第二百七十三條之一第一項、第二百
九十九條第一項前段、第三百條，刑法第二十八條、第三百二十
條第一項、第三百二十一條第一項第三款、第四款、第二項、第
三百五十四條、第四十七條第一項、第二十五條第二項、第六十
二條前段、第五十一條第五款、第三十八條第一項第二款，刑法
施行法第一條之一第一項、第二項前段，判決如主文。
本案經檢察官甲○○到庭執行職務。
中    華    民    國    99    年    8     月    24    日
                  刑事第四庭法  官  陳賢德
以上正本證明與原本無異。
如不服本判決應於收受送達後10日內向本院提出上訴書狀，並應
敘述具體理由；其未敘述上訴理由者，應於上訴期間屆滿後20日
內向本院補提理由書(均須按他造當事人之人數附繕本)「切勿逕
送上級法院」。
中    華    民    國    99    年    8     月    24    日
                            書記官  王靜敏
附錄論罪科刑法條
中華民國刑法第三百二十條第一項
意圖為自己或第三人不法之所有，而竊取他人之動產者，為竊盜
罪，處五年以下有期徒刑、拘役或五百元以下罰金。
中華民國刑法第三百二十一條第一項
犯竊盜罪而有左列情形之一者，處六月以上五年以下有期徒刑：
一、於夜間侵入住宅或有人居住之建築物、船艦或隱匿其內而犯
    之者。
二、毀越門扇、牆垣或其他安全設備而犯之者。
三、攜帶兇器而犯之者。
四、結夥三人以上而犯之者。
五、乘火災、水災或其他災害之際而犯之者。
六、在車站或埠頭而犯之者。
前項之未遂犯罰之。
附表【壹】（證據欄所引用卷宗之代號，詳參附表【貳】）
┌─┬────────┬───────────┬─────────┬─────────────────┬───────┐
│編│    犯罪時間    │       犯罪方式       │     查獲情況     │               證據               │本院判處之罪刑│
│號├────────┤                      │                  │                                  │              │
│  │    犯罪地點    │                      │                  │                                  │              │
├─┼────────┼───────────┼─────────┼─────────────────┼───────┤
│一│九十九年一月三十│於左列時間，趁無人注意│嗣因壬○○於左列時│1.被告於檢察官偵訊時之自白（偵(一)卷│竊盜，累犯，處│
│  │一日上午八時許陳│之際，以不詳方式，破壞│間發現遭竊後，報警│  第一七四頁）、本院準備及審判程序│有期徒刑月。│
│  │建成停放時起至其│壬○○所有停放左列地點│處理，經警在壬○○│  之自白。                        │              │
│  │於同年二月二日上│之車牌號碼ＲＤ－七八七│所有左列大貨車駕駛│2.證人壬○○警詢時之陳述（偵(二)第七│              │
│  │午十時二十分許發│號自用大貨車駕駛座車門│座位置發現煙蒂一支│  至八頁）。                      │              │
│  │現遭竊時止之期間│門鎖（毀損部分未據告訴│，送請內政部警政署│3.內政部警政署刑事警察局鑑定書（偵│              │
│  │某時            │）後，開啟車門入內竊取│刑事警察局比對去氧│  (二)卷第十二至十三頁）。          │              │
│  ├────────┤車用警報器一臺、國道高│核糖核酸（下稱ＤＮ│4.警方蒐證照片（偵(二)卷第十四至十七│              │
│  │基隆市七堵區○○○○○路大貨車回數票五張│Ａ）結果，認與檔存│  頁）。                          │              │
│  │橋附近          │及現金新臺幣（下同）一│之己○○型別相符，│                                  │              │
│  │                │百五十元得手。        │因而查悉。        │                                  │              │
├─┼────────┼───────────┼─────────┼─────────────────┼───────┤
│二│九十九年三月二十│於左列時間，趁無人注意│因丑○○於左列時間│1.被告於警詢、檢察官偵訊（偵(七)卷第│竊盜，累犯，處│
│  │四日上午十時許黃│之際，以自備鑰匙，插入│發現遭竊後，即報警│  五、一○○頁）、本院準備及審判程│有期徒刑伍月。│
│  │清龍發現遭竊前之│丑○○所有、停放左列地│處理，經警於同年四│  序之自白。                      │              │
│  │某時（追加起訴書│點之車號六六三一－ＹＡ│月五日下午一時三十│2.證人丑○○、子○○警詢時之陳述（│              │
│  │誤載為上開日期之│號自用小貨車車門門鎖而│分許，在基隆市安樂│  偵(七)卷第十至十三頁）。          │              │
│  │晚間六時許）    │開啟車門，嗣並發動該車│區○○○○道路上發│3.內政部警政署刑事警察局鑑定書（偵│              │
│  ├────────┤駕駛離去，而竊取得手，│現懸掛Ｔ六－四二五│  (七)卷第二一至二二頁）。          │              │
│  │基隆市七堵區泰河│供其代步使用。        │七號車牌二面之左列│4.證人丑○○、子○○所出具之贓物認│              │
│  │街              │                      │丑○○所有車輛，並│  領保管單、基隆市警察局車輛尋獲電├───────┤
├─┼────────┼───────────┤在該車煙蒂盒內發現│  腦輸入單（偵(七)卷第二六至二七、三│攜帶兇器竊盜，│
│三│九十九年三月二十│於左列時間，趁無人注意│煙蒂一支，送請內政│  十至三一頁）。                  │累犯，處有期徒│
│  │五日起至同年四月│之際，持具有殺傷力、客│部警政署刑事警察局│5.車輛尋獲照片（偵(七)卷第四一至四四│刑柒月。      │
│  │四日上午十一時許│觀上足供兇器使用之十字│比對ＤＮＡ結果，認│  頁）。                          │              │
│  │子○○發現遭竊前│型起子一支，將子○○所│與檔存之己○○型別│                                  │              │
│  │之某時（追加起訴│保管為哥德森企業有限公│相符，因而查悉，嗣│                                  │              │
│  │書誤載為九十九年│司所有、停放左列地點之│其所竊得之左列車輛│                                  │              │
│  │四月四日下午五時│車號Ｔ六－四二五七號車│及車牌均經警發還黃│                                  │              │
│  │許）            │牌二面取下，而竊取得手│清龍及子○○領回。│                                  │              │
│  ├────────┤，嗣再懸掛於上開所竊得│                  │                                  │              │
│  │基隆市仁愛區獅球│丑○○之自用小貨車上。│                  │                                  │              │
│  │路某處停車場內  │                      │                  │                                  │              │
├─┼────────┼───────────┼─────────┼─────────────────┼───────┤
│四│九十九年四月五日│於左列時間，趁無人注意│同編號六。        │1.被告於檢察官偵訊時之自白（偵(六)卷│竊盜，累犯，處│
│  │下午一時四十五分│之際，以自備鑰匙，插入│                  │  第八六頁）、本院準備及審判程序之│有期徒刑伍月，│
│  │許丁○○發現遭竊│登記車主為李素碧、由林│                  │  自白。                          │扣案鑰匙壹支沒│
│  │前之某時        │威宏所使用並停放左列地│                  │2.證人丁○○警詢時之陳述（偵(一)卷第│收。          │
│  ├────────┤點之車號一一一七－ＥＹ│                  │  十八至十九頁）。                │              │
│  │基隆市仁愛區龍安│號自用小客車車門門鎖而│                  │3.證人即同案被告未○○於警詢及檢察│              │
│  │街一四六號後方停│開啟車門，嗣並發動該車│                  │  官偵訊時之陳述（偵(一)卷第十至十三│              │
│  │車場內          │駕駛離去，而竊取得手，│                  │  、八五至八六頁）。              │              │
│  │                │供其代步使用（己○○嗣│                  │4.扣案鑰匙一支（臺灣基隆地方法院檢│              │
│  │                │將該車改懸掛其因不明原│                  │  察署九十九年度證字第六二四號扣押│              │
│  │                │因取得之三九八六－ＤＧ│                  │  物品清單，偵(一)卷第八三頁）。    │              │
│  │                │號車牌二面）。        │                  │5.證人丁○○所出具之贓物認領保管單│              │
│  │                │                      │                  │  、基隆市警察局車輛協尋、尋獲電腦│              │
│  │                │                      │                  │  輸入單（偵(一)卷第二四、二七、二九│              │
│  │                │                      │                  │  頁）。                          │              │
│  │                │                      │                  │6.警方蒐證照片（偵(一)卷第三十頁）。│              │
├─┼────────┼───────────┼─────────┼─────────────────┼───────┤
│五│九十九年四月六日│於左列時間，趁無人注意│同編號十一。      │1.被告於檢察官偵訊時之自白（偵(六)卷│竊盜，累犯，處│
│  │上午八時許庚○○│之際，以自備鑰匙，插入│                  │  第八七頁）、本院準備及審判程序之│有期徒刑伍月，│
│  │發現遭竊前之某時│庚○○所有、停放左列地│                  │  自白。                          │扣案鑰匙壹支沒│
│  ├────────┤點之車號一八三○－ＧＺ│                  │2.證人庚○○警詢時之陳述（偵(三)卷第│收。          │
│  │基隆市安樂區樂利│號自用小貨車車門門鎖而│                  │  十二至十三頁）。                │              │
│  │三街一三二巷四弄│開啟車門，嗣並發動該車│                  │3.證人即同案被告未○○於警詢及檢察│              │
│  │旁之停車場內    │駕駛離去，而竊取得手，│                  │  官偵訊時之陳述（偵(三)卷第八至十一│              │
│  │                │供其代步使用（己○○嗣│                  │  、九二頁）。                    │              │
│  │                │將該車改懸掛其因不明原│                  │4.扣案鑰匙一支（臺灣基隆地方法院檢│              │
│  │                │因取得之Ｅ三－九八五八│                  │  察署九十九年度證字第一二三七號扣│              │
│  │                │號車牌二面）。        │                  │  押物品清單，參本院卷第一三九之一│              │
│  │                │                      │                  │  頁）。                          │              │
│  │                │                      │                  │5.證人庚○○所出具之贓物認領保管單│              │
│  │                │                      │                  │  、基隆市警察局車輛協尋、尋獲電腦│              │
│  │                │                      │                  │  輸入單、車籍查詢基本資料（偵(三)卷│              │
│  │                │                      │                  │  第二六、三八至三九、偵(四)卷四七頁│              │
│  │                │                      │                  │  ）。                            │              │
│  │                │                      │                  │6.警方蒐證照片（偵(三)卷第四九至五八│              │
│  │                │                      │                  │  頁）。                          │              │
├─┼────────┼───────────┼─────────┼─────────────────┼───────┤
│六│九十九年四月九日│與未○○（本院另以簡易│己○○及未○○共同│1.被告於檢察官偵訊時之自白（偵(六)卷│共同竊盜，累犯│
│  │上午六時五十分許│判決處刑）基於意圖為自│竊得左列自用小貨車│  第八六頁）、本院準備及審判程序之│，處有期徒刑伍│
│  │午○○發現遭竊前│己不法所有之竊盜犯意聯│後，先將該車停放在│  自白。                          │月，扣案鑰匙壹│
│  │之某時          │絡，於左列時間，共乘張│基隆市○○區○○街│2.證人午○○警詢時之陳述（偵(一)卷第│支沒收。      │
│  ├────────┤家杰前所竊得之車號一一│一四一巷五三之九號│  十六至十七頁）。                │              │
│  │臺北縣萬里鄉中幅│一七－ＥＹ號自用小客車│內，嗣於翌日凌晨二│3.證人即同案被告未○○於警詢及檢察│              │
│  │村中幅三三號前  │（即上開編號四）前往左│時許，由己○○駕駛│  官偵訊時之陳述（偵(一)卷第十至十三│              │
│  │                │列地點，由未○○負責在│左列自用小客車搭載│  、八五至八六頁）。              │              │
│  │                │旁把風，己○○則趁無人│未○○前往左列地點│4.扣案鑰匙一支、三九八六－ＤＧ號車│              │
│  │                │注意之際，以自備同上編│，再由未○○持張家│  牌二面（臺灣基隆地方法院檢察署九│              │
│  │                │號四之鑰匙，插入臺北縣│杰所交付左列用以行│  十九年度證字第六二四、七七六號扣│              │
│  │                │萬里鄉公所所有、由賴天│竊之鑰匙下車，欲駕│  押物品清單，偵(一)卷第八三、一二○│              │
│  │                │生使用並停放左列地點之│駛渠等所竊得左列自│  頁）。                          │              │
│  │                │車號四八八一－ＶＮ號自│用小貨車時，為警當│5.證人午○○所出具之贓物認領保管單│              │
│  │                │用小貨車車門門鎖而開啟│場查獲未○○，並扣│  、基隆市警察局車輛尋獲電腦輸入單│              │
│  │                │車門，嗣並發動該車駕駛│得上開鑰匙一支、自│  （偵(一)卷第二三、二八頁）。      │              │
│  │                │離去，而共同竊取得手，│用小客車及自用小貨│6.警方蒐證照片（偵(一)卷第三十頁）。│              │
│  │                │未○○則駕駛上開車號一│車，另在上開自用小│                                  │              │
│  │                │一一七－ＥＹ號自用小客│客車上扣得己○○所│                                  │              │
│  │                │車隨同離去。          │有捲揚機、電鑽、砂│                                  │              │
│  │                │                      │輪切割機、發電機各│                                  │              │
│  │                │                      │一臺及該車所懸掛之│                                  │              │
│  │                │                      │車號三九八六－ＤＧ│                                  │              │
│  │                │                      │號車牌二面，己○○│                                  │              │
│  │                │                      │則趁隙逃逸。嗣上開│                                  │              │
│  │                │                      │車輛均經警發還林威│                                  │              │
│  │                │                      │宏及午○○領回。  │                                  │              │
├─┼────────┼───────────┼─────────┼─────────────────┼───────┤
│七│九十九年四月十三│於左列時間，趁無人注意│左列失竊車輛雖於同│1.被告於警詢及檢察官偵訊時之自白（│竊盜，累犯，處│
│  │日晚間八時許陳孝│之際，以自備鑰匙，插入│年月二十六日中午十│  偵(八)卷第五頁背面、八一至八二頁）│有期徒刑月。│
│  │桂停放時起至其於│詹麗玲所有而由其配偶陳│二時許經臺北市政府│  、本院準備及審判程序之自白。    │              │
│  │同年月十七日下午│孝桂所使用並停放左列地│警察局北投分局警員│2.證人辛○○警詢時之陳述（偵(八)卷第│              │
│  │一時三十分許發現│點之車號五一六一－ＱＭ│在左列己○○所棄置│  十三至十四頁）。                │              │
│  │時之某日下午四時│號自用小客車車門門鎖而│地點尋獲，惟當時尚│3.失車案件基本資料詳細畫面報表、基│              │
│  │許              │開啟車門，並發動該車駕│無偵查犯罪職權之公│  隆市警察局車輛協尋電腦輸入單、車│              │
│  ├────────┤駛離去，而竊取得手，並│務員發覺係己○○所│  籍查詢基本資料（偵(八)卷第二三至二│              │
│  │基隆市信義區深奧│供其代步使用；嗣於不詳│竊，嗣經己○○於九│  五頁）。                        │              │
│  │坑路六巷二九六號│時間，棄置在臺北市北投│十九年六月四日下午│4.基隆市警察局第二分局九十九年六月│              │
│  │地下室停車場    │區○○路○段四○一巷洲│四時五分許至五時五│  十七日基警二分偵字第○九九○二○│              │
│  │                │美橋下；經臺北市政府警│分許止，在基隆市警│  五七四八號刑事案件報告書（偵(八)卷│              │
│  │                │察局北投分局警員於同年│察局第二分局製作警│  第一至二頁）。                  │              │
│  │                │月二十六日中午十二時許│詢筆錄時，主動向警│                                  │              │
│  │                │，在上開地點尋獲，而發│員自首此部分竊盜犯│                                  │              │
│  │                │還辛○○。            │行，進而接受裁判。│                                  │              │
├─┼────────┼───────────┼─────────┼─────────────────┼───────┤
│八│九十九年四月中旬│於左列時間，趁無人注意│同編號十一。      │1.被告於本院準備及審判程序之自白。│竊盜，累犯，處│
│  │某日            │之際，徒手竊取該工地內│                  │2.證人戊○○於警詢及檢察官偵訊時之│有期徒刑月。│
│  ├────────┤為戊○○所有ＨＯＮＤＡ│                  │  陳述（偵(三)卷第十五至十六、一三九│              │
│  │臺北縣瑞芳鎮頂坪│廠牌、ＧＸ－一六○型號│                  │  頁）。                          │              │
│  │路一一七號工地內│之發電機一臺得手，嗣將│                  │3.證人即同案被告未○○於警詢及檢察│              │
│  │                │之放在上開編號五所竊得│                  │  官偵訊時之陳述（偵(三)卷第八至十一│              │
│  │                │庚○○所有之自用小貨車│                  │  、九三至九四、一○四頁）。      │              │
│  │                │。                    │                  │4.證人戊○○所出具之贓物認領保管單│              │
│  │                │                      │                  │  （偵(三)卷第二九頁）。            │              │
│  │                │                      │                  │5.警方蒐證照片（偵(三)卷第四九至五八│              │
│  │                │                      │                  │  頁）。                          │              │
├─┼────────┼───────────┼─────────┼─────────────────┼───────┤
│九│九十九年四月二十│於左列時間，趁無人注意│同編號十一。      │1.被告於檢察官偵訊時之自白（偵(六)卷│竊盜，累犯，處│
│  │日上午八時二十分│之際，以自備鑰匙，插入│                  │  第八七頁）、本院準備及審判程序之│有期徒刑伍月。│
│  │許乙○○發現遭竊│乙○○所有、停放左列地│                  │  自白。                          │              │
│  │前之某時        │點之車號ＥＷ－六七六○│                  │2.證人乙○○警詢時之陳述（偵(三)卷第│              │
│  ├────────┤號自用小客車車門門鎖而│                  │  十四至十五頁）。                │              │
│  │臺北市士林區延平│開啟車門，並發動該車駕│                  │3.證人乙○○所出具之贓物認領保管單│              │
│  │北路五段一巷之停│駛離去，而竊取得手，並│                  │  、臺北市（縣）政府警察局車輛協尋│              │
│  │車場內          │供其代步使用（己○○嗣│                  │  、尋獲電腦輸入單、車籍查詢基本資│              │
│  │                │將該車改懸掛其因不明原│                  │  料（偵(三)卷第二七、三四至三七、四│              │
│  │                │因取得之七Ｔ－七七五三│                  │  八頁）。                        │              │
│  │                │號車牌二面）。        │                  │4.警方蒐證照片（偵(三)卷第四九至五八│              │
│  │                │                      │                  │  頁）。                          │              │
├─┼────────┼───────────┼─────────┼─────────────────┼───────┤
│十│九十九年四月二十│於左列時間，趁無人注意│嗣經卯○○報案後，│1.被告於警詢、檢察官偵訊時之自白（│竊盜，累犯，處│
│  │一日凌晨一時四十│之際，徒手竊取該車庫內│警員調閱監視錄影畫│  偵(六)卷第五九、六一、一○七至一○│有期徒刑月。│
│  │分許            │為卯○○所有電鑽一支、│面查悉己○○、顏宏│  八頁）、本院準備及審判程序之自白│              │
│  ├────────┤工具箱一個、工具腰帶一│儒及其所使用左列自│  。                              │              │
│  │基隆市暖暖區水源│條及鐵鎚一支得手，嗣將│用小客車在左列時地│2.證人卯○○警詢時之陳述（偵(四)卷第│              │
│  │路二巷一○二號旁│該等物品均寄放在不知情│出沒，遂通知未○○│  八至十三頁、偵(七)卷第十四至十五頁│              │
│  │之車庫          │之未○○所使用之車號Ｃ│到案說明，經未○○│  ）。                            │              │
│  │                │Ｈ－○四五八號自用小客│供出該等物品係張家│3.證人即同案被告未○○於警詢時之陳│              │
│  │                │車後車箱內。          │杰所放置而查悉上情│  述（偵(四)卷第四至七頁）。        │              │
│  │                │                      │，並自未○○所使用│4.基隆市警察局搜索扣押筆錄及扣押物│              │
│  │                │                      │上開小客車內扣得左│  品目錄表、證人卯○○所出具之贓物│              │
│  │                │                      │列物品發還卯○○。│  認領保管單（偵(四)卷第十四至十九頁│              │
│  │                │                      │                  │  ）。                            │              │
│  │                │                      │                  │5.監視錄影翻拍暨警方蒐證照片（偵(四)│              │
│  │                │                      │                  │  卷第二五至二九頁）。            │              │
├─┼────────┼───────────┼─────────┼─────────────────┼───────┤
│十│九十九年四月二十│與未○○、寅○○（本院│警方到場逮捕未○○│1.被告於檢察官偵訊時之自白（偵(一)卷│損壞他人之監視│
│一│九日凌晨二時十分│均另以簡易判決處刑）基│後，復在現場扣得上│  第一七五頁）、本院準備及審判程序│器，足以生損害│
│  │許。            │於意圖為自己不法所有之│開己○○等人所使用│  之自白。                        │於他人，累犯，│
│  ├────────┤竊盜犯意聯絡，於左列時│之車輛（含所懸掛之│2.證人即告訴人癸○○警詢時之陳述（│處有期徒刑月│
│  │臺北縣瑞芳鎮大埔│間，由未○○駕駛己○○│Ｅ三－九八五八號及│  偵(三)卷第十七至十九頁）。        │；又結夥三人以│
│  │路之瑞慶橋道路拓│前所竊得已改懸掛Ｅ三－│七Ｔ－七七五三號車│3.證人即同案被告未○○於警詢及檢察│上竊盜，未遂，│
│  │寬工程工地      │九八五八號車牌之車號一│牌各二面）、己○○│  官偵訊時之陳述（偵(三)卷第八至十一│累犯，處有期徒│
│  │                │八三○－ＧＺ號自用小客│所有用以竊取車號一│  、九二至九四、一○三、偵(一)卷第一│刑肆月，扣案捲│
│  │                │車（上開編號五）搭載張│八三○－ＧＺ號自用│  七六頁）。                      │揚機壹臺沒收。│
│  │                │家杰、寅○○駕駛己○○│小客車之鑰匙一支、│4.同案被告寅○○於本院審判程序對右│              │
│  │                │前所竊得已改懸掛七Ｔ－│己○○所有供左列行│  列罪名為認罪表示及對被訴事實所為│              │
│  │                │七七五三號車牌之車號Ｅ│竊鋼筋之捲揚機一臺│  自白。                          │              │
│  │                │Ｗ－六七六○號自用小客│、寅○○所有輪胎四│5.扣案鑰匙一支、捲揚機一臺（臺北縣│              │
│  │                │車（上開編號九），而結│個、己○○所破壞之│  政府警察局瑞芳分局搜索扣押筆錄及│              │
│  │                │夥三人前往左列地點；因│癸○○所保管監視器│  扣押物品目錄表、代保管單、告訴人│              │
│  │                │未○○發覺工地內裝有監│一支、戊○○所失竊│  癸○○所出具之贓物認領保管單，偵│              │
│  │                │視器，己○○則單獨起意│之發電機一臺、顏宏│  (三)卷第二一至二五、二八至三十頁）│              │
│  │                │，持自備之鉗子損壞該工│儒所有MOTOROLA廠牌│  （臺灣基隆地方法院檢察署九十九年│              │
│  │                │地內之監視器三支，除其│行動電話、己○○所│  度證字第一二三七號，本院卷第一三│              │
│  │                │中二支隨手丟棄外，其餘│有NEC 廠牌行動電話│  九之一頁）。                    │              │
│  │                │一支亦隨手丟進其上開乘│一支。嗣經警將上開│6.警方蒐證照片（偵(三)卷第四九至五八│              │
│  │                │坐之車內，足以生損害於│車輛、發電機及監視│  頁）。                          │              │
│  │                │該工地施工廠商永槃營造│器分別發還庚○○、│                                  │              │
│  │                │有限公司；嗣渠等開始以│乙○○、戊○○及陳│                                  │              │
│  │                │所攜帶己○○所有之捲揚│源忠。            │                                  │              │
│  │                │機竊取工地內鋼筋時，為│                  │                                  │              │
│  │                │工地主任癸○○發覺監視│                  │                                  │              │
│  │                │錄影畫面消失，遂報警並│                  │                                  │              │
│  │                │會同逮獲未○○，己○○│                  │                                  │              │
│  │                │及寅○○則趁隙逃逸而未│                  │                                  │              │
│  │                │遂。                  │                  │                                  │              │
├─┼────────┼───────────┼─────────┼─────────────────┼───────┤
│十│九十九年五月十三│於左列時間，趁無人注意│左列失竊車輛雖於同│1.被告於警詢及檢察官偵訊時之自白（│竊盜，累犯，處│
│二│日凌晨四時許    │之際，以自備鑰匙，插入│年五月二十日下午二│  偵(七)卷第五至九頁、一○一頁）、本│有期徒刑月。│
│  ├────────┤丙○○所有、停放左列地│時許經基隆市警察局│  院準備及審判程序之自白。        │              │
│  │基隆市信義區正信│點之車號ＨＲ－六四三七│第三分局警員在左列│2.證人丙○○警詢時之陳述（偵(七)卷第│              │
│  │路一五一巷二號前│號自用小客貨車車門門鎖│己○○所棄置地點尋│  十六至十七頁、偵(八)卷第十至十二頁│              │
│  │                │而開啟車門，並發動該車│獲，惟當時尚無偵查│  ）。                            │              │
│  │                │駕駛離去，而竊取得手，│犯罪職權之公務員發│3.失車案件基本資料詳細畫面報表（偵│              │
│  │                │並供其代步使用；嗣於不│覺係己○○所竊，嗣│  (七)卷第三二頁）。                │              │
│  │                │詳時間，棄置在基隆市暖│經己○○於九十九年│4.監視錄影翻拍暨警方蒐證照片（偵(八)│              │
│  │                │暖區○○路一巷之水源停│六月二日下午四時七│  卷第十八至二十頁、偵(七)卷第四五至│              │
│  │                │車場內；經基隆市警察局│分許至五時四十三分│  四七頁）。                      │              │
│  │                │第三分局警員於同年五月│許止在基隆市警察局│5.基隆市警察局第四分局九十九年六月│              │
│  │                │二十日下午二時許，在上│第四分局製作警詢筆│  九日基警四分偵字第○○九九○四六│              │
│  │                │開地點尋獲，而發還林明│錄時，主動向警員自│  一五二○號刑事案件報告書（偵(七)卷│              │
│  │                │華。                  │首，進而接受裁判。│  第一至三頁）。                  │              │
├─┼────────┼───────────┼─────────┼─────────────────┼───────┤
│十│九十九年五月十七│於左列時間，趁無人注意│同編號十五。      │1.被告於警詢及檢察官偵訊時之自白（│竊盜，累犯，處│
│三│日下午三時許    │之際，以辰○○插在其所│                  │  偵(五)卷第十、一○二頁）。        │有期徒刑月。│
│  ├────────┤有並停放左列地點之車號│                  │2.證人辰○○於警詢時之陳述（偵(五)卷│              │
│  │基隆市仁愛區忠二│ＬＰ五－二六六號普通重│                  │  第二九至三十頁）。              │              │
│  │路與孝四路路口  │型機車電門上疏未取走之│                  │3.基隆市警察局車輛協尋電腦輸入單（│              │
│  │                │機車鑰匙（含辰○○住處│                  │  偵(五)卷第三四頁）。              │              │
│  │                │鑰匙）發動該車騎駛離去│                  │4.警方查證照片（偵(五)卷第四三頁）。│              │
│  │                │，而將上開鑰匙及機車竊│                  │                                  │              │
│  │                │取得手，並供其代步使用│                  │                                  │              │
│  │                │。嗣於同年月二十五日將│                  │                                  │              │
│  │                │該機車棄置在基隆市仁愛│                  │                                  │              │
│  │                │區○○街附近停車場。  │                  │                                  │              │
├─┼────────┼───────────┼─────────┼─────────────────┼───────┤
│十│九十九年五月二十│於左列時間，趁無人注意│左列失竊車輛雖於同│1.被告於警詢及檢察官偵訊時之自白（│竊盜，累犯，處│
│四│日上午十一時許  │之際，以自備鑰匙，插入│年五月二十六日凌晨│  偵(七)卷第五至九頁、一○一頁）、本│有期徒刑月。│
│  ├────────┤登記車主為王鳳英、由其│零時三十分許經鄭澤│  院準備及審判程序之自白。        │              │
│  │基隆市中山區文化│子巳○○所使用並停放左│宇在左列己○○所棄│2.證人巳○○警詢時之陳述（偵(七)卷第│              │
│  │路之停車場內    │列地點之車號○二三五－│置地點尋獲，惟當時│  十九至二十頁）。                │              │
│  │                │ＥＳ號自用小客貨車車門│尚無偵查犯罪職權之│3.證人巳○○所出具之贓物認領保管單│              │
│  │                │門鎖而開啟車門，並發動│公務員發覺係己○○│  （偵(七)卷第二九頁）。            │              │
│  │                │該車駕駛離去，而竊取得│所竊，嗣經己○○於│4.基隆市警察局車輛協尋電腦輸入單（│              │
│  │                │手，並供其代步使用（張│九十九年六月二日下│  偵(七)卷第三五頁）。              │              │
│  │                │家杰嗣將該車改懸掛其因│午四時七分許至五時│5.基隆市警察局第四分局蒐證照片（偵│              │
│  │                │不明原因取得之二六九七│四十三分許止，在基│  偵(七)卷第五十至五六頁）。        │              │
│  │                │－ＦＨ號車牌二面），嗣│隆市警察局第四分局│6.扣案之棉質手套一雙、汽油桶一只、│              │
│  │                │於不詳時間，棄置在基隆│製作警詢筆錄時，主│  銼刀、玻璃刀、Ｔ型扳手、六角扳手│              │
│  │                │市安樂區○○○街自強產│動向警員自首，進而│  各一支及機車鑰匙一串（偵(七)卷第二│              │
│  │                │業道路旁；經巳○○於同│接受裁判。        │  三頁）。                        │              │
│  │                │年五月二十六日凌晨零時│                  │7.基隆市警察局第四分局九十九年六月│              │
│  │                │三十分許，在上開地點尋│                  │  九日基警四分偵字第○○九九○四六│              │
│  │                │獲，並通知警方到場採證│                  │  一五二○號刑事案件報告書（偵(七)卷│              │
│  │                │，扣得車內為己○○所有│                  │  第一至三頁）。                  │              │
│  │                │棉質手套一雙、汽油桶一│                  │                                  │              │
│  │                │只、銼刀、玻璃刀、Ｔ型│                  │                                  │              │
│  │                │扳手、六角扳手各一支及│                  │                                  │              │
│  │                │機車鑰匙一串，再經警將│                  │                                  │              │
│  │                │上開車輛發還巳○○。  │                  │                                  │              │
├─┼────────┼───────────┼─────────┼─────────────────┼───────┤
│十│九十九年五月二十│於左列時間，依所竊得鄭│嗣經警據報而調閱左│1.被告於警詢及檢察官偵訊時之自白（│竊盜，累犯，處│
│五│一日上午某時（起│茵文機車內之帳單所載，│址辰○○住處大樓門│  偵(五)卷第六至十一、一○一至一○三│有期徒刑陸月。│
│  │訴書誤載為十一時│而前往左址辰○○住處，│口監視錄影畫面，發│  頁）、於本院準備及審判程序之自白│              │
│  │二十分許）      │趁無人在家之際，持上開│現己○○與申○○（│  。                              │              │
│  ├────────┤竊得之辰○○住處鑰匙開│本院另以簡易判決處│2.被告申○○於警詢、檢察官偵訊時之│              │
│  │基隆市中正區信二│門入內（無故侵入住宅部│刑）搬運贓物外出，│  陳述（九十九年度偵字第二五六五號│              │
│  │路二八六巷十七之│分未據告訴）後，竊取液│而認渠等二人涉有竊│  〈下稱偵(五)卷〉第十二至十八、一○│              │
│  │三號            │晶電視二臺、電腦一臺（│盜犯嫌，於同年月二│  四至一○五頁）。                │              │
│  │                │含BENQ廠牌液晶螢幕一臺│十七日晚間九時十分│3.證人辰○○於警詢時之陳述（偵(五)卷│              │
│  │                │）、SONY廠牌攝影機一臺│許，前往基隆市信義│  第二四至三一頁）。              │              │
│  │                │、飛利浦廠牌濾水器一組│區○○路二八六巷十│4.基隆市警察局第二分局搜索扣押筆錄│              │
│  │                │、麥克風二支、戒指二枚│七之三號申○○住處│  及扣押物品目錄表、被害人辰○○及│              │
│  │                │、金墬子一枚、MOTOROLA│，經申○○同意搜索│  其配偶林傑所出具之贓物認領保管單│              │
│  │                │廠牌W210型號行動電話一│後，發現己○○亦在│  （本院卷第五五至六十頁、偵(五)卷第│              │
│  │                │支、土地權狀、護照及臺│該處，並扣得辰○○│  三八至四一、三二至三三頁）。    │              │
│  │                │胞證各二本、普通重型機│所失竊之行動電話、│5.監視錄影畫面翻拍照片（偵(五)卷第三│              │
│  │                │車駕駛執照、聯邦銀行加│普通重型機車駕駛執│  五至三七頁）。                  │              │
│  │                │油卡、華僑銀行金融卡、│照、聯邦銀行加油卡│                                  │              │
│  │                │中國信託銀行金融卡、電│、華僑銀行金融卡、│                                  │              │
│  │                │信卡、加油卡、基隆第二│中國信託銀行金融卡│                                  │              │
│  │                │信用合作社金融卡各一張│、電信卡、加油卡、│                                  │              │
│  │                │、印章、土地權狀等物得│基隆第二信用合作社│                                  │              │
│  │                │手。                  │金融卡各一張等物。│                                  │              │
└─┴────────┴───────────┴─────────┴─────────────────┴───────┘
附表【貳】
┌──┬─────────────┬────┐
│編號│          卷號            │  簡稱  │
├──┼─────────────┼────┤
│ 一 │九十九年度偵字第一八五三號│偵(一)卷  │
├──┼─────────────┼────┤
│ 二 │九十九年度偵字第一九四五號│偵(二)卷  │
├──┼─────────────┼────┤
│ 三 │九十九年度偵字第二○九○號│偵(三)卷  │
├──┼─────────────┼────┤
│ 四 │九十九年度偵字第二七四六號│偵(四)卷  │
├──┼─────────────┼────┤
│ 五 │九十九年度偵字第二五六五號│偵(五)卷  │
├──┼─────────────┼────┤
│ 六 │九十九年度偵字第二三○○號│偵(六)卷  │
├──┼─────────────┼────┤
│ 七 │九十九年度偵字第二八九四號│偵(七)卷  │
├──┼─────────────┼────┤
│ 八 │九十九年度偵字第二九七六號│偵(八)卷  │
└──┴─────────────┴────┘

司法院資訊處製作；財團法人民間司法改革基金會備份。
